【裁判字號】    94,易,1487
【裁判日期】    950118
【裁判案由】    毒品危害防制條例
【裁判全文】
臺灣板橋地方法院刑事判決              94年度易字第1487號
公  訴  人  臺灣板橋地方法院檢察署檢察官
被      告  甲○○
上列被告因毒品危害防制條例案件，經檢察官提起公訴（94年度
毒偵字第5997號），本院訊問被告為有罪陳述後，改依簡式審判
程序審理，並判決如下：
    主  文
甲○○施用第二級毒品，累犯，處有期徒刑肆月，如易科罰金，
以佰元折算壹日。
    事  實
一、甲○○前有違反毒品危害防制條例、傷害、妨害兵役等前科
    ，於民國90年間即因施用第二級毒品MDMA案件，經台灣台北
    地方法院以90年度毒聲字第1133號裁定觀察勒戒，因認無繼
    續施用傾向，於90年9 月5 日執行完畢，並經台灣台北地方
    法院檢察署檢察官於90年9 月5 日以90年度毒偵字第957 號
    為不起訴處分確定。另於93年間因妨害兵役案件，經本院以
    93年度簡字第1985號判處有期徒刑3 月，如易科罰金以銀圓
    300 元折算1 日，嗣於93年9 月27日易科罰金執行完畢。
二、詎甲○○仍不知悔改，明知MDMA係毒品危害防制條例第2條
    第2 項第2 款所定之第二級毒品，依法均不得施用、持有，
    竟仍基於施用第二級毒品MDMA之犯意，於94年7 月17日上午
    10時50分許為警採尿時回溯96小時內之某時，在台北縣土城
    市○○路63號3 樓住處，施用第二級毒品MDMA1 次，為警於
    該日凌晨3 時30分許，在台北市○○○路○ 段182 號1 樓處
    查獲，經警於該日上午10時50分許採取尿液送驗結果，呈MD
    MA陽性反應而悉上情。
三、案經台北市政府警察局移送台灣台北地方法院檢察署檢察官
    偵查後呈請台灣高等法院檢察署核轉台灣板橋地方法院檢察
    署檢察官偵查起訴。
    理  由
一、訊據被告甲○○於本院審理中對上開事實均坦承不諱，而其
    於94年7 月17日上午10時50分許為警查獲所採集之尿液檢體
    （編號：012665號），經送台灣檢驗科技股份有限公司檢驗
    結果，呈MDMA陽性反應乙節，有尿液檢體委驗單、該公司94
    年8 月1 日濫用藥物尿液檢驗報告各1 件（見94年度毒偵字
    第2550號偵查卷第8 、11頁）為憑。足認被告前揭自白與事
    實相符，堪予採信。次查，被告前於90年間因施用第二級毒
    品MDMA案件，經台灣台北地方法院以90年度毒聲字第1133號
    裁定觀察勒戒，因認無繼續施用傾向，於90年9 月5 日執行
    完畢，並經台灣台北地方法院檢察署檢察官於90年9 月5日
    以90年度毒偵字第957 號為不起訴處分確定等情，有台灣高
    等法院被告前案紀錄表及刑案資料查註紀錄表各1 件在卷可
    稽。本件事證明確，被告犯行堪以認定。
二、按毒品危害防制條例於92年7 月9 日經總統令公布修正全文
    ，並於93年1 月9 日施行生效，就觀察、勒戒或強制戒治執
    行完畢釋放後5 年內再犯施用第一級毒品或第二級毒品之罪
    者，依修正後毒品危害防制條例第23條第2 項之規定，檢察
    官即亦應依法追訴，先予敘明。又按MDMA屬毒品危害防制條
    例第2 條第2 項第2 款所列之第二級毒品，核被告甲○○所
    為，係犯毒品危害防制條例第10條第2 項之施用第二級毒品
    罪。其施用前後持有MDMA之低度行為，為施用之高度行為所
    吸收，不另論罪。再被告有如事實欄所載之前科及刑之執行
    情形，參諸前述台灣高等法院被告全國前案紀錄表所載即明
    ，被告於有期徒刑執行完畢後，5 年以內再犯本件有期徒刑
    以上之罪，為累犯，應依刑法第47條之規定加重其刑。本院
    審酌被告前有傷害、妨害兵役、違反毒品危害防制條例等前
    科之素行，且曾因施用毒品MDMA經裁定觀察勒戒執行完畢，
    竟復為本件施用毒品MDMA犯行，顯見其未知戒除毒癮，意志
    力薄弱，並考量施用毒品乃自戕行為，所生危害非鉅，及坦
    承犯行，犯後態度尚稱良好等一切情狀，量處如主文所示之
    刑，並諭知易科罰金折算標準。
三、末按「除被告所犯為死刑、無期徒刑、最輕本刑為三年以上
    有期徒刑之罪或高等法院管轄第一審案件者外，於前條第一
    項程序進行中，被告先就被訴事實為有罪之陳述時，審判長
    得告知被告簡式審判程序之旨，並聽取當事人、代理人、辯
    護人及輔佐人之意見後，裁定進行簡式審判程序」，刑事訴
    訟法第273 條之1 定有明文。查本件被告涉犯之毒品危害防
    制條例第10條第2 項之施用第二級毒品罪，法定本刑並非最
    輕本刑為3 年以上有期徒刑之罪，且被告於本院準備程序期
    日中已就被訴事實為有罪之陳述，經告知被告簡式審判程序
    之旨後，被告及公訴人對於本件改依簡式審判程序審理亦均
    表示無意見，是本院即依前揭刑事訴訟法規定，裁定本件進
    行簡式審判程序，附此敘明。
據上論斷，應依刑事訴訟法第273 條之1 第1 項、第299 條第1
項前段，毒品危害防制條例第10條第2 項，刑法第11條前段、第
47條、第41條第1 項前段，罰金罰鍰提高標準條例第2 條前段，
判決如主文。
本案經檢察官魏正杰到庭執行職務。
中    華    民    國    95    年    1     月    18    日
                  刑事第十五庭  法  官  汪怡君
上列正本證明與原本無異。
如不服本判決，應於送達後十日內向本院提出上訴狀。
                                書記官  李郁禎
中    華    民    國    95    年    1     月    20    日
附錄本案論罪科刑法條全文：
毒品危害防制條例第10條
施用第一級毒品者，處六月以上五年以下有期徒刑。
施用第二級毒品者，處三年以下有期徒刑。


司法院資訊處製作；財團法人民間司法改革基金會備份。
